# 增资款是否可以打入公司在财务公司开立的账户

提问人：随风 83738373 时间：2020-03-05 08:05:15
请教：投资款是否可以打入公司在财务公司等非银金融机构开立的账户作为增资的账户以完成增资，还是说必须要打到公司在银行开立的银行账户

回答人：chenyiwei
不可以。根据《公司法》第二十八条：“股东以货币出资的，应当将货币出资足额存入有限责任公司在银行开设的账户”，故不可以打到在财务公司开立的账户。